臺灣板橋地方法院刑事判決　　　　　　　94年度訴字第401 號
公　訴　人　臺灣板橋地方法院檢察署檢察官
被　　　告　甲○○
上列被告因違反槍砲彈藥刀械管制條例案件，由檢察官提起公訴
（93年度核退偵字第767 號），經本院合議庭裁定由受命法官獨
任進行簡式審判程序，判決如下：
    主  文
甲○○未經許可持有可發射子彈具有殺傷力之改造玩具手槍，累
犯，處有期徒刑壹年陸月，併科罰金新臺幣捌萬元，罰金如易服
勞役，以新臺幣玖佰元即銀元佰元折算壹日。
扣案仿ＦＮ廠半自動手槍製造之玩具手槍壹枝〈含彈匣壹個，業
經換裝土造金屬槍管〉（槍枝管制編號：0000000000），沒收。
    事  實
一、甲○○有竊盜、侵占、賭博、違反麻醉藥品管理條例、毒品
    危害防制條例等前科，其中因違反毒品危害防制條例案件，
    於民國（下同）91年1 月10日，經本院以90年度訴字第2059
    號刑事判決判處有期徒刑8 月（施用第一級毒品罪名）、4
    月（施用第二級毒品罪名），應執行有期徒刑10月，91年2
    月8 日判決確定，刑期起算日期為91年10月16日，指揮書執
    行完畢日期為92年6 月18日（羈押折抵58日）。詎其猶不知
    心生悔悟，雖明知可發射子彈具有殺傷力之改造玩具手槍及
    子彈均係槍砲彈藥刀械管制條例所規範者，非經主管機關許
    可，不得持有，仍於93年8 月間某日，在臺北市○○區○○
    路「大友遊樂場」門口（起訴書誤繕為臺北縣土城市○○路
    某處），自綽號「阿佑」（真實姓名、年籍不詳之成年男子
    ）處收受可發射子彈具有殺傷力之仿FN廠半自動手槍製造之
    玩具手槍1 枝〈含彈匣1 個，業經換裝土造金屬槍管〉及具
    有殺傷力之土造子彈〈直徑7.8mm 〉1 顆，用以抵債而未經
    許可持有之。迨93年8 月20日4 時許，甲○○經友人賴家保
    邀約至臺北縣新莊市○○街41巷口，甲○○遂攜帶前開改造
    玩具手槍及土造子彈前往，詎到場後其因細故與林義海發生
    口角爭執，甲○○竟以右手掏出前開改造玩具手槍欲嚇林義
    海，惟林義海見狀立即上前徒手將甲○○壓制在地，並猛力
    敲打甲○○持槍之右手，致甲○○鬆手放開該改造玩具手槍
    ，旋經巡邏警員據報趕往處理，當場扣得前開槍枝、子彈而
    偵悉上情。
二、案經臺北縣政府警察局新莊分局移送臺灣板橋地方法院檢察
    署檢察官偵查起訴。
    理  由
一、按依刑事訴訟法第284 條之1 之規定，除簡式審判程序及簡
    易程序案件外，第一審應行合議審判，復依同法第273 條之
    1 第1 項之規定，除被告所犯為死刑、無期徒刑、最輕本刑
    為三年以上有期徒刑之罪或高等法院管轄第一審案件者外，
    於第一次審判期日前之準備程序進行中，被告先就被訴事實
    為有罪之陳述時，審判長得告知被告簡式審判程序之旨，並
    聽取當事人、代理人、辯護人及輔佐人之意見後，裁定進行
    簡式審判程序。查被告甲○○所犯係死刑、無期徒刑、最輕
    本刑為三年以上有期徒刑以外之罪，其於準備程序中就被訴
    事實為有罪之陳述，經法官告知簡式審判程序之旨，並聽取
    公訴人、被告之意見後，業經本院合議庭依上開規定裁定由
    受命法官獨任進行簡式審判程序，合先敘明。
二、前揭犯罪事實，業據被告甲○○迭於警詢、檢察官偵查及本
    院審理中坦承不諱，核與斯時在場之賴家保於警詢中、檢察
    官偵查中所為之陳述（見臺灣板橋地方法院檢察署93年度偵
    字第13560 號卷第6 頁、第40頁正面）相符。又前揭扣案槍
    枝、子彈於檢察官偵查中經內政部警政署刑事警察局為鑑定
    ，鑑定結果：一、送鑑手槍壹枝（槍枝管制編號0000000000
    ），認係由仿FN廠半自動手槍製造之玩具手槍換裝土造金屬
    槍管改造而成之改造手槍，機械性能良好，可擊發適用之子
    彈，認具殺傷力。二、送鑑子彈均係由土造金屬彈殼加裝直
    徑約7.8mm 金屬彈頭而成之土造子彈，其中壹顆可擊發，認
    具殺傷力，此有內政部警政署刑事警察局93年9 月29日刑鑑
    字第0930177057號槍彈鑑定書（見臺灣板橋地方法院檢察署
    93年度核退偵字第767 號卷第8 頁至第12頁）附卷足憑。從
    而，本案事證已臻明確，被告犯行洵堪認定，自應依法論科
    。
三、核被告甲○○所為，係犯修正前槍砲彈藥刀械管制條例第11
    條第4 項之未經許可持有可發射子彈具有殺傷力之改造玩具
    手槍罪（被告行為後槍砲彈藥刀械管制條例部分法條固經修
    正，並於94年1 月26日經總統以華總一義字第09400010101
    號令公布，並依法於94年1 月28日生效，修正後之槍砲彈藥
    刀械管制條例固刪除舊法第11條，惟修正後之槍砲彈藥刀械
    管制條例第8 條則規定：「未經許可，製造、販賣或運輸鋼
    筆槍、瓦斯槍、麻醉槍、獵槍、空氣槍或第四條第一項第一
    款所定其他可發射金屬或子彈具有殺傷力之各式槍砲者，處
    無期徒刑或五年以上有期徒刑，併科新臺幣一千萬元以下罰
    金。未經許可，轉讓、出租或出借前項所列槍枝者，處五年
    以上有期徒刑，併科新臺幣一千萬元以下罰金。意圖供自己
    或他人犯罪之用，而犯前二項之罪者，處無期徒刑或七年以
    上有期徒刑，併科新臺幣一千萬元以下罰金。未經許可，持
    有、寄藏或意圖販賣而陳列第一項所列槍枝者，處三年以上
    十年以下有期徒刑，併科新臺幣七百萬元以下罰金。第一項
    至第三項之未遂犯罰之。」，是就未經許可，製造、販賣、
    運輸、轉讓、出租、出借、持有、寄藏及意圖販賣而陳列槍
    砲彈藥刀械管制條例第4 條第1 項第1 款所定其他可發射金
    屬或子彈具有殺傷力之各式槍砲之處罰法條已移至修正後槍
    砲彈藥刀械管制條例第8 條，而本案被告未經許可持有可發
    射子彈具有殺傷力之改造玩具手槍之犯行，依修正前槍砲彈
    藥刀械管制條例第11條第4 項之規定，其法定刑為「一年以
    上七年以下有期徒刑，併科新臺幣七百萬元以下罰金」，惟
    若依修正後槍砲彈藥刀械管制條例第8 條第4 項之規定，其
    法定刑則係「三年以上十年以下有期徒刑，併科新臺幣七百
    萬元以下罰金」，兩相比較，以修正前之槍砲彈藥刀械管制
    條例第11條第4 項之規定為有利於被告，是依刑法第2 條第
    1 項但書之規定，自應適用行為時即修正前槍砲彈藥刀械管
    制條例第11條第4 項之規定論處）、槍砲彈藥刀械管制條例
    第12條第4 項（未修正）之未經許可持有子彈罪。被告未經
    許可同時持有前開具殺傷力之槍枝、子彈，係以一行為觸犯
    二罪名，為想像競合犯，應依刑法第55條之規定，從一重之
    未經許可持有可發射子彈具有殺傷力之改造玩具手槍罪論處
    。查被告甲○○曾因違反毒品危害防制條例案件，於91 年1
    月10日，經本院以90年度訴字第2059號刑事判決判處有期徒
    刑8 月（施用第一級毒品罪名）、4 月（施用第二級毒品罪
    名），應執行有期徒刑10月，91年2 月8 日判決確定，刑期
    起算日期為91年10月16日，指揮書執行完畢日期為92 年6月
    18日（羈押折抵58日），此有臺灣高等法院被告全國前案紀
    錄表1 份在卷可稽，其於5 年內再犯有期徒刑以上本案之罪
    ，應依刑法第47條之規定論以累犯，並依法加重其刑。爰審
    酌被告甲○○所為本案犯行對社會治安構成潛在威脅及其犯
    罪動機、目的、手段、品行、智識程度、犯罪後坦承犯行，
    態度尚佳等一切情狀，量處如主文所示之刑，就所宣告之罰
    金刑部分並諭知如易服勞役之折算標準，以資懲儆。
四、扣案仿FN廠半自動手槍製造之玩具手槍1 枝〈含彈匣1 個，
    業經換裝土造金屬槍管〉（槍枝管制編號：0000000000），
    屬違禁物，應依刑法第38條第1 項第1 款之規定宣告沒收；
    至於扣案原具殺傷力之土造子彈1 顆業於鑑定時經實際試射
    、擊發而不具殺傷力（見內政部警政署刑事警察局93年9 月
    29日刑鑑字第0930177057號槍彈鑑定書），已非屬違禁物，
    故不予宣告沒收，附此敘明。
據上論斷，應依刑事訴訟法第273 條之1 第1 項、第299 條第1
項前段，修正前槍砲彈藥刀械管制條例第11條第4 項、槍砲彈藥
刀械管制條例第12條第4 項，刑法第11條前段、第2 條第1 項但
書、第55條、第42條第2 項、第47條、第38條第1 項第1 款，罰
金罰鍰提高標準條例第2 條，現行法規所定貨幣單位折算新臺幣
條例第2 條，判決如主文。
本案經檢察官陳銘祥到庭執行職務。
中　　華　　民　　國　　94　　年　　3 　　月　  31    日
                  刑事第八庭  法  官  陳鴻清
以上正本證明與原本無異。
如不服本判決，應於判決送達後10日內，向本院提出上訴狀。
                              書記官  林蔚然
中　　華　　民　　國　　94　　年　　3 　　月　  31    日
附錄本案論罪科刑法條全文：
修正前槍砲彈藥刀械管制條例第11條：
未經許可，製造、販賣或運輸第四條第一項第一款所稱其他可發
射金屬或子彈具有殺傷力之各式槍砲者，處五年以上有期徒刑，
併科新臺幣一千萬元以下罰金。
未經許可，轉讓、出租或出借前項所列槍砲者，處三年以上十年
以下有期徒刑，併科新臺幣七百萬元以下罰金。
意圖供自己或他人犯罪之用，而犯前二項之罪者，處無期徒刑或
七年以上有期徒刑，併科新臺幣一千萬元以下罰金。
未經許可，持有、寄藏或意圖販賣而陳列第一項所列槍砲者，處
一年以上七年以下有期徒刑，併科新臺幣七百萬元以下罰金。
第一項至第三項之未遂犯罰之。
槍砲彈藥刀械管制條例第12條：
未經許可，製造、販賣或運輸子彈者，處一年以上七年以下有期
徒刑，併科新臺幣五百萬元以下罰金。
未經許可，轉讓、出租或出借子彈者，處六月以上五年以下有期
徒刑，併科新臺幣三百萬元以下罰金。
意圖供自己或他人犯罪之用，而犯前二項之罪者，處三年以上十
年以下有期徒刑，併科新臺幣七百萬元以下罰金。
未經許可，持有、寄藏或意圖販賣而陳列子彈者，處五年以下有
期徒刑，併科新臺幣三百萬元以下罰金。
第一項至第三項之未遂犯罰之。
